---
title: "Normal test"
author: "Redkokosh Kirilll"
date: "12/23/2021"
output: html_document
---

```{r setup, include=FALSE}
knitr::opts_chunk$set(echo = TRUE, warning = FALSE, message = FALSE)
```

```{r}
library(dplyr)
library(lattice)
library(tidyr)
library(GGally)
library(ggpubr)
library(lm.beta)
library(MASS)
library(rstatix)
library(REdaS)
library(psych)
```

```{r}
df <- read.csv("wqe.csv", header = TRUE, as.is = FALSE, sep = ';')
head(df)
#lm.df.oecd <- lm.beta(lm(data = df, ИТ_max1 ~ Т1 + Т2 + Т3 + Т4 + Т5 + Т6 + Т7 + Т8 + Т9 + Т10 + Т11 + П2 + П4 + П5 + П6 + П8 + П9))
#summary(lm.df.oecd)
#stepAIC(lm.df.oecd, direction = "backward")
```

```{r}
df <- df %>% mutate(T_sum = (Т1. + Т2. + Т3. + Т4. + Т5. + Т6. + Т7. + Т8. + Т9. + Т10. + Т11.)/11)
df <- df %>% mutate(П_sum = (П2. + П4. + П5. + П6. + П8. + П9.)/6)
max(na.omit(df$П_sum))
ggpairs(df, columns = c('T_sum', 'ИТ_max1'), diag = list(continuous = "barDiag"))
ggpairs(df, columns = c('П_sum', 'ИТ_max1'), diag = list(continuous = "barDiag"))
```

1. Корреляция суммы оценок за тесты и оценки за итоговый тест = 0.5288 (значима = 2.029e-13 при стандартных уровнях значимости) (индивидов- 166).

2. Корреляция суммы оценок за практикумы и оценки за итоговый тест = 0.3582 (значима = 0.0078 при стандартных уровнях значимости) (индивидов- 53).

У оценок за тесты очень интересное распределение, корреляция тут вроде большая и даже значимая, но распределение немного вводит в ступор...

```{r}
ggpairs(df, columns = c('T_sum', 'СЦК_финал1'), diag = list(continuous = "barDiag"))
ggpairs(df, columns = c('П_sum', 'СЦК_финал1'), diag = list(continuous = "barDiag"))
```

1. Корреляция суммы оценок за тесты и финальной СЦК = 0.3155 (значима = 0.0003 при стандартных уровнях значимости) (индивидов- 126).

2. Корреляция суммы оценок за практикумы и финальной СЦК = 0.5433 (значима = 3.782e-05 при стандартных уровнях значимости) (индивидов- 50).

Похоже, что есть хоть какая-то связь только во втором случае.

```{r}
`%!in%` <- Negate(`%in%`)
ggpairs(df, columns = c('СЦК_финал1', 'ИТ_max1'), diag = list(continuous = "barDiag"))
mean(na.omit(df$T_sum))
mean(na.omit(df$П_sum))
sd(na.omit(df$T_sum))
sd(na.omit(df$П_sum))
df <- df %>% mutate(П11_sum = (П1 + П3 + П7))
wilcox.test(filter(df, П11_sum %in% NA)$ИТ_max1, filter(df, ИТ_уровень %!in% NA)$ИТ_max1)$p.value
median(filter(df, П11_sum %in% NA)$ИТ_max1)
median(filter(df, П11_sum %!in% NA)$ИТ_max1)
mad(filter(df, П11_sum %in% NA)$ИТ_max1)
mad(filter(df, П11_sum %!in% NA)$ИТ_max1)
```

Между итоговой оценкой и финальной самооценкой присутствует значимая, положительная корреляция 0.29. На графике (левый верхний) видно, что люди часто оценивают себя выше среднего. А реальной зависимости (левый нижний)-- нет, это равномерное распределение с парой выбросов.

```{r}
df <- df %>% mutate(group = ifelse(df$Вид.записи == 'пз', 1, 2))
df$group <- as.factor(df$group)
group1 <- subset(df, group == 1)
group2 <- subset(df, group == 2)
```

```{r}
group1 <- group1 %>% mutate(group11 = ifelse( (ИТ_max1 > 60), ifelse( (ИТ_max1 > 74) , "3", "2"), "1"))
group1$group11 <- as.factor(group1$group11)
group2 <- group2 %>% mutate(group21 = ifelse( (ИТ_max1 > 60), ifelse( (ИТ_max1 > 74) , "3", "2"), "1"))
group2$group21 <- as.factor(group2$group21)
mice <- matrix(c(nrow(filter(group1, group11 == '1')), nrow(filter(group1, group11 == '2')), nrow(filter(group1, group11 == '3')), nrow(filter(group2, group21 == '1')), nrow(filter(group2, group21 == '2')), nrow(filter(group2, group21 == '3'))), nrow = 2, byrow = TRUE)
mice
chisq.test(mice)
```

Распределения итоговой оценки при группировке ± равны, значит вряд ли есть "корреляция".

```{r}
df1 <- na.omit(dplyr::select(df, курс, ТЦК_балл1, СЦК_старт1, Т1, Т2, Т3, Т4, Т5, Т6, Т7, Т8, Т9, Т10, Т11, СЦК_финал1, ИТ_max1))
KMOS(df1, use = "pairwise.complete.obs")
cortest.bartlett(cor(df1))
factanal(df1, 4)
```

Факторный анализ с такими аргументами (без пратикумов) объясняет 55.6% разброса данных, при этом первый фактор объясняет 31.2%. p-value = 0.00222, значит "выбранного числа факторов достаточно для описания данных". 

Интерпретация: 

Фактор 1 объединяет почти все тесты (кроме 3 и 11 (хотя там тоже неплохие корреляции)), то есть можно сказать, что наиболее влияющим фактором является прохождение тестов.

Фактор 2 объединяет ТЦК, СЦК_старт1, СЦК_финал1 и ИТ_max1.

Дальше в факторах уже что-то неинтресное происходит. Но факторный анализ разделил оценки за тесты и оценки ТЦК, СЦК_старт1, СЦК_финал1 и ИТ_max1, то есть это как бы различные оценки, а также самый влияющий фактор-- прохождение тестов.

```{r}
df1 <- rbind(dplyr::select(group1, ИТ_max1, group), dplyr::select(group2, ИТ_max1, group))
res.aov <- df1 %>% anova_test(ИТ_max1 ~ group)
res.aov
df1 <- rbind(dplyr::select(group1, ИТ_max1, T_sum), dplyr::select(group2, ИТ_max1, T_sum))
res.aov <- df1 %>% anova_test(ИТ_max1 ~ T_sum)
res.aov
df1 <- rbind(dplyr::select(group1, ИТ_max1, П_sum), dplyr::select(group2, ИТ_max1, П_sum))
res.aov <- df1 %>% anova_test(ИТ_max1 ~ П_sum)
res.aov
df <- df %>% mutate(group = ifelse(df$Есть.педагогика.в.УП. == 'есть', 1, 2))
df$group <- as.factor(df$group)
length(df1$group)
group1 <- subset(df, group == 1)
group2 <- subset(df, group == 2)
df1 <- rbind(dplyr::select(group1, ИТ_max1, group), dplyr::select(group2, ИТ_max1, group))
res.aov <- df1 %>% anova_test(ИТ_max1 ~ group)
res.aov
```

Итоговая оценка и сумма оценок за тесты, ges = 0.28, p-value = 2.03e-13.

Итоговая оценка и сумма оценок за практикумы, ges = 0.128, p-value = 0.008. 

Итоговая оценка и вид записи, ges = 0.006, p-value = 0.287. 

Итоговая оценка и наличие пед. дисциплин, ges = 0.006, p-value = 0.302. 

Значимыми являются первые два результата, при этом сумма оценок за тесты объясняет около 28% итоговой оценки, а сумма оценок за практикумы 13%, то есть тесты больше влияют на оценку за итоговый тест.

```{r}
df1 <- rbind(dplyr::select(group1, СЦК_финал1, group), dplyr::select(group2, СЦК_финал1, group))
res.aov <- df1 %>% anova_test(СЦК_финал1 ~ group)
summary(res.aov)
tukey.test()
df1 <- rbind(dplyr::select(group1, СЦК_финал1, T_sum), dplyr::select(group2, СЦК_финал1, T_sum))
res.aov <- df1 %>% anova_test(СЦК_финал1 ~ T_sum)
res.aov
df1 <- rbind(dplyr::select(group1, СЦК_финал1, П_sum), dplyr::select(group2, СЦК_финал1, П_sum))
res.aov <- df1 %>% anova_test(СЦК_финал1 ~ П_sum)
res.aov
df <- df %>% mutate(group = ifelse(df$Вид.записи == 'пз', 1, 2))
df$group <- as.factor(df$group)
group1 <- subset(df, group == 1)
group2 <- subset(df, group == 2)
df1 <- rbind(dplyr::select(group1, СЦК_финал1, group), dplyr::select(group2, СЦК_финал1, group))
res.aov <- df1 %>% anova_test(СЦК_финал1 ~ group)
res.aov
```

```{r}
df1 <- rbind(dplyr::select(group1, СЦК_финал1, ИТ_max1), dplyr::select(group2, СЦК_финал1, ИТ_max1))
res.aov <- df1 %>% anova_test(ИТ_max1 ~ СЦК_финал1)
res.aov
```

```{r}
df1 <- rbind(dplyr::select(group1, СЦК_финал1, СЦК_старт1), dplyr::select(group2, СЦК_финал1, СЦК_старт1))
res.aov <- df1 %>% anova_test(СЦК_финал1 ~ СЦК_старт1)
res.aov
```

СЦК_финал1 и сумма оценок за тесты, ges = 0.1, p-value = 0.000301.

СЦК_финал1 и сумма оценок за практикумы, ges = 0.295, p-value = 3.78e-05. 

СЦК_финал1 и вид записи, ges = 0.017, p-value = 0.141. 

СЦК_финал1 и наличие пед. дисциплин, ges = 0.017, p-value = 0.135. 

Значимыми являются первые два результата, при этом сумма оценок за практикумы объясняет около 30% СЦК_финал1, а сумма оценок за тесты 10%, то есть практикумы больше влияют на итоговую самооценку.